臺灣新竹地方法院刑事判決　　　　　　　99年度簡上字第43號
上　訴　人
即　被　告　朱治民
上列上訴人即被告因妨害公務等案件，不服本院新竹簡易庭98年
度審竹簡字第898 號中華民國98年12月30日第一審簡易判決（聲
請簡易判決處刑案號：98年度偵字第5309號），提起上訴，本院
管轄第二審之合議庭判決如下：
    主  文
原判決撤銷。
朱治民犯妨害公務執行罪，累犯，處拘役伍拾日，如易科罰金，
以新臺幣壹仟元折算壹日；又犯侮辱公務員罪，累犯，處拘役伍
拾日，如易科罰金，以新臺幣壹仟元折算壹日。應執行拘役柒拾
日，如易科罰金，以新臺幣壹仟元折算壹日。
    事  實
一、朱治民前曾於88年5 月間，因竊盜案件，經本院於88年7 月
    8 日，以88年度易字第467 號判決，判處有期徒刑2 年10月
    、刑前強制工作3 年，嗣提起上訴，經臺灣高等法院於88年
    9 月22日，以88年度上易字第3867號判決駁回上訴確定。於
    91年8 月21日入監執行，並於93年3 月18日縮短刑期假釋付
    保護管束出監，嗣於93年11月16日保護管束期滿假釋未經撤
    銷執行完畢。其於民國98年7 月8 日晚上10時10分許，酒後
    攜帶水果刀（長23公分）返回新竹市○區○○街130 號前，
    關切警方處理其弟朱裕民路倒事件，適在場處理警員張進冬
    發現朱治民酒後攜帶刀械在公共場所，認有預防危害之必要
    而取走並扣留朱治民放在口袋內之水果刀，囑朱治民翌日再
    至派出所領回，朱治民因不服警方扣留處分，竟出於妨害公
    務的犯罪意思，徒手毆打張進冬，致張進冬因此受有兩側上
    肢多處挫傷、左前臂擦傷等傷害（傷害部分未據告訴），以
    此強暴方式，妨害員警執行公務；嗣張進冬依法逮捕朱治民
    時，朱治民另出於侮辱公務員的犯罪意思，當場以「幹你娘
    」等三字經辱罵張進冬（公然侮辱部分亦未據告訴）。
二、案經新竹市警察局第二分局報告臺灣新竹地方法院檢察署檢
    察官偵查後聲請簡易判決處刑。
    理  由
壹、程序部分：
    按被告以外之人於審判外之言詞或書面陳述，除法律有規定
    者外，不得作為證據，刑事訴訟法第159 條固定有明文，惟
    被告以外之人於審判外之陳述，雖不符同法第159 條之1 至
    之4 規定，而經當事人於審判程序同意作為證據，法院審酌
    該言詞陳述或書面陳述作成時之情況，認為適當者，亦得為
    證據。又當事人、代理人或辯護人於法院調查證據時，知有
    第159 條第1 項不得為證據之情形，而未於言詞辯論終結前
    聲明異議者，視為有前項之同意，此亦據同法第159 條之5
    規定明確。查本案所引用之其餘證據資料（詳後引證據），
    其中傳聞證據部分，縱無刑事訴訟法第159 條之1 至第159
    條之4 或其他規定之傳聞證據例外情形，亦因被告及其辯護
    人、檢察官或同意可作為證據使用，或未聲明異議，依刑事
    訴訟法第159 條之5 第1 項、第2 項之規定，本院審酌該證
    據作成之情況，並無不當，故其等於審判外之陳述，自得作
    為本案之證據。又按本案認定事實所引用之文書證據、物證
    等證據，並無證據證明係公務員違背法定程序所取得，亦無
    刑事訴訟法第159 條之4 之顯有不可信之情況與不得作為證
    據之情形，本院斟酌本案卷內之證據並非非法取得，亦無證
    明力明顯過低之情形，且經本院於審判期日依法進行證據之
    調查、辯論，被告於訴訟上之程序權，已受保障，前揭各該
    證據，均得採為證據，先予敘明。
貳、實體部分：
一、上開事實，業據被告於本院審判程序中坦承不諱（見本院99
    年度簡上字第43號卷第152 至153 頁），核與證人劉宗哲、
    蔡勳中於警詢中證述、證人張進冬、朱利民、湯錦山於偵訊
    中證述大致相符，此外，有警員張進冬驗傷診斷證明書、張
    進冬受傷照片4 張及現場光碟勘驗結果（含光碟翻拍照片及
    譯文，見本院卷第74頁-97 頁）等在卷可佐，被告自白有與
    之相符之上開證據佐之，足認被告所為自白應與事實相符，
    堪以採信，從而，本案事證已臻明確，被告妨害公務等犯行
    洵堪認定，自應依法予以論罪科刑。
二、核被告所為，係犯刑法第135 條第1 項之對於執行職務之公
    務員施強暴罪及同法第140 條第1 項之對於依法執行職務之
    公務員當場侮辱罪。被告所犯上開2 罪，犯意各別、行為互
    殊，罪名亦不相同，應予以分別論罪，合併處罰之。又被告
    前曾於88年5 月間，因竊盜案件，經本院於88年7 月8 日，
    以88年度易字第467 號判決，判處有期徒刑2 年10月、刑前
    強制工作3 年，嗣提起上訴，經臺灣高等法院於88年9 月22
    日，以88年度上易字第3867號判決駁回上訴確定。於91年8
    月21日入監執行，並於93年3 月18日縮短刑期假釋付保護管
    束出監，嗣於93年11月16日保護管束期滿假釋未經撤銷執行
    完畢等情，有臺灣高等法院被告前案紀錄表及刑案資料查註
    紀錄表各1 份為證，其於5 年以內故意再犯本件有期徒刑以
    上之上開二罪，為累犯，均應依刑法第47條第1 項規定，加
    重其刑。
三、原審以被告上開犯行事證明確，依刑事訴訟法第449 條第1
    項前段、第454 條第1 項，刑法第135 條第1 項、第140 條
    第1 項、第47條第1 項、第41條第1 項前段、第51條第5 款
    ，刑法施行法第1 條之1 第1 項、第2 項前段，分別處有期
    徒刑3 月、3 月，定應執行刑為有期徒刑4 月，並諭知得易
    科罰金及其折算標準，固非無見。然查：本件被告於本院審
    理中業已坦承犯行，且對於其犯行已知悔悟，其因本案對員
    警張進冬提出告訴部分，已當庭表明願意具狀撤回告訴（見
    本院卷第149 頁背面），由被告上開犯罪後，為了圓滿處理
    本件所衍生之一切紛爭，所為之上開解決措施，業已充分表
    現其悔悟之犯後態度，原審就此部分未及審酌，被告初否認
    犯罪，提起上訴，嗣則坦承犯罪，核其上訴雖無理由，然原
    審既有上開未及審酌之處，自應由本院撤銷改判。爰審酌被
    告因酒後一時情緒失控、思慮欠週之情況下，方才出手對執
    行職務之員警為阻擋行為及侮辱行為，然犯後於本院審理中
    對於其所為之行為業已坦承，且願意終止因本件與員警間所
    衍生之相關訴訟，足見其對於本案也已有悔悟之心等一切情
    狀，量處如主文第2 項所示之刑，並定其應執行刑暨諭知易
    科罰金之折算標準。
四、據上論斷，應依刑事訴訟法第455 條之1 第1 項、第3 項、
    第369 條第1 項前段、第364 條、第299 條第1 項前段，刑
    法第135 條第1 項、第140 條第1 項、第47條第1 項、第41
    條第1 項、第51條第6 款，刑法施行法第1 條之1 第1 項、
    第2 項前段，判決如主文。
本案經檢察官邱宇謙到庭執行職務。
中    華    民    國   100    年    2     月    18    日
              刑事第五庭  審判長法  官  黃美盈
                                法  官  蔡川富
                                法  官  李毓華
以上正本證明與原本無異。
不得上訴。
中    華    民    國   100    年    2     月    18    日
                                書記官  陳美利
附錄本案判決論罪科刑法條：
中華民國刑法第135條
對於公務員依法執行職務時，施強暴脅迫者，處3 年以下有期徒
刑、拘役或3 百元以下罰金。
意圖使公務員執行一定之職務或妨害其依法執行一定之職務或使
公務員辭職，而施強暴脅迫者，亦同。
犯前二項之罪，因而致公務員於死者，處無期徒刑或 7 年以上
有期徒刑；致重傷者，處 3 年以上、 10 年以下有期徒刑。
中華民國刑法第140條
於公務員依法執行職務時，當場侮辱，或對於其依法執行之職務
公然侮辱者，處6 月以下有期徒刑、拘役或1 百元以下罰金。對
於公署公然侮辱者亦同。